Raul Santos Chañe Muñoz

□ (+51) 901238294 | ☑ rchane.munoz@gmail.com | 😚 dsraul.github.io | 🖸 DsRaul | 🛅 raul-cm

"Be the change that you want to see in the world."

Presentación

Hola Soy Ingeniero electrónico enfocado en transición a ciencia de datos. Tengo mas de 2 años de experiencia en automatización industrial resolviendo problemas analíticamente y sistematicamente. Tengo solida base en Python, SQL, Power BI y Azure service.

Busco seguir desarrollando mi potencial en habilidades de analítica y machine learning. Estoy enfocado en aportar mis competencias para maximizar productividad e ingresos a través del analisis datos. Mis estudios en ingeniería y cursos en programación e inteligencia de negocios me dan un perfil único para tener éxito en análisis de datos

Habilidades

Herramientas Python · SQL · Excel/VBA · PowerBI · Azure Cloud

Programación Jupyter · Numpy · Pandas · Scikit-learn

Data cleaning · Regression (Linear, Multiple-Linear, Polynomial) · Classification (SVM, Random Forest) · Clustering **Tecnicas ML**

(K-Means)

Idiomas Ingles Intermedio

Formación Académica

UNIVERSIDAD NACIONAL DE SAN AGUSTIN

Areguipa, Peru

Ingenieria Electronica

Mar. 2014 - Jul. 2019

• Base de datos, Estadística, Programación Python, Arquitectura Nube, Automatización industrial, instrumentación, Programacion PLC, Sistemas de control.

INSTITUTO CODER HOUSE

Buenos Aires, Argentina

DATA SCIENCE

Abr. 2022 - Febr. 2023

• Python, SQL, MS Excel, Power BI, Visualización de datos, Estadística, Modelos de machine Learning

Provectos _____

PÉRDIDA DE CLIENTES POR ABANDONO TELECOMUNICACIONES

EL OBJETIVO ES PREDECIR LAS PERDIDAS DE CLIENTES EN EL ÁREA DE TELECOMUNICACIONES

Set. 2023

- Se realizo una carga de data de .csv, limpieza de data para su posterior procesamiento.
- · Se aplico algoritmos de regresion Logistica, randon forest, SVM. Se manejo librerias pandas, numpy Matplotlib, sklearn

MANTENIMIENTO PREDICTIVO MOTOR TURBOFÁN

EL OBJETIVO ES PREDECIR LA VIDA ÚTIL RESTANTE (RUL) DE CADA MOTOR EN EL CONJUNTO DE DATOS DE PRUEBA.

Dec. 2022

- Se realizo limpieza de data, se realizo correlacion para identificar que variables son de gran impacto para el modelo
- Se aplico algoritmos de regresion lineal multiple. Se manejo librerias pandas, numpy Matplotlib, sklearn, seaborn

Experiencia Profesional _____

MINERA YANAQUIHUA S.A.C.

Arequipa, Peru

AUTOMATIZACIÓN MANTENIMIENTO

NOVEMBER 29, 2023

Enero 2022 - Febrero 2023

- Desarrolle gueries de requerimientos de repuestos de una base de datos SOL
- Realice entrada de datos de la planta concetradora a un formulario en Excel para su posterior análisis.
- Desplegué proyectos de automatización e integré protocolos de comunicación Modus.
- Ejecute puesta en servicio de tableros de control y fuerza para motores trifasico configurando variadores de velocidad.
- Efectúe mantenimiento de equipos e instrumentos de planta concentradora, Filtrado, PTARD y desorción.
- · LOGRO: Desarrollé modelo predictivo del tiempo de vida de resistencias en horno recuperador de mercurio, permitiendo plan óptimo de mantenimiento. Evitando paradas e impacto ambiental de fugas por fallas.

MINERA YANAQUIHUA S.A.C.

Arequipa, Peru

OPERADOR DE PLANTA DESORCIÓN Y FUNDICIÓN

Diciembre 2020 - Diciembre 2021

- Desarrolle un formulario en Excel VBA para la recolección de datos de equipos y asi poder aplicar un mantenimiento preventivo.
- · Coordine actividades con los otros operadores y supervisores tambien realice informes de la operación.
- Opere los equipos de planta desorción siguiendo los procedimientos y protocolos establecidos.
- Colabore en el comisionamiento y arranque de planta desorción asi como propuse mejoras al area.
- LOGRO: Realicé diagnóstico y reparación de fallas eléctricas y mecánicas de manera autónoma, reduciendo paradas no programadas.

FREELANCERemoto

DATA ANALYST Ene. 2022 - Jul 2022

- Diseñe dashboard interactivos en Power BI para la visualizacion de KPIs para el área de mantenimiento y retail.
- Realice recolección y limpieza de datos de SQL server y de archivos .CSV para su posterior analisis.
- Realice análisis descriptivo para identificar tendencias y mejoras apartir de los datos proporcionados por el cliente.
- LOGRO: Identifique insights claves que ayudaron a reducir el tiempo de parada ahorrando en un mantenimiento correctivo semanal a una estrategia TPM

CONSYTEC S.R.L. Arequipa, Peru

PRACTICANTE DE MANTTO ELECTRICO E INSTRUMENTISTA

Agosto 2019 - Marzo 2020

- Desarrolle en Excel VBA formularios para el llenado de datos de forma automatica ahorrando tiempo del personal
- Implemente un sistema de control de cambio de varillas con PLC Mitsubishi para la perforadora hidraulica ECM 720.
- LOGRO: Realice una guía de funcionamiento del control de cambio de varillas de la perforadora hidraulica ECM 720.